【裁判字號】    98,事聲,16
【裁判日期】    980918
【裁判案由】    聲明異議
【裁判全文】
臺灣基隆地方法院民事裁定              98年度事聲字第16號
異  議  人  甲○○原姓名吳淑.
即  債務人
代  理  人  吳伯昆律師
相  對  人  台新國際商業銀行股份有限公司
即  債權人
法定代理人  乙○○
上列異議人因聲請消費者債務清理事件，對於中華民國98年7月2
7 日本院司法事務官所為剔除債權人張月霞、郭金寶、吳何允債
權之裁定提出異議，本院裁定如下：
    主  文
異議駁回。
    理  由
一、按關於更生或清算之程序，除本條例別有規定外，準用民事
    訴訟法之規定，消費者債務清理條例第15條定有明文。復按
    當事人對於司法事務官處理事件所為之終局處分，得於處分
    送達後10日之不變期間內，以書狀向司法事務官提出異議。
    司法事務官認前項異議有理由時，應另為適當之處分；認異
    議為無理由者，應送請法院裁定之。法院認第一項之異議為
    有理由時，應為適當之裁定；認異議為無理由者，應以裁定
    駁回之，民事訴訟法第240條之4第1至3項亦定有明文。本件
    異議人對於本院司法事務官於98年 7月21日剔除債權人張月
    霞、郭金寶、吳何允債權之裁定不服而提出異議，司法事務
    官認其異議無理由而送請本院為裁定，經核與上開條文規定
    及意旨相符，先予敘明。
二、異議意旨略以：異議人於95年 4月間與債權銀行成立協商，
    每月清償新臺幣（下同）45,697元，而當時異議人每月收入
    僅3萬餘元，又有生活開支，實無力清償，且自96年4月至同
    年12月失業，均靠向異議人婆婆張月霞、母親郭金寶、弟弟
    吳何允借貸維持，因誼屬至親，且所有借貸非鉅額，均係現
    金交付，自無資金往來資料可查，但張月霞、郭金寶、吳何
    允有資力借款予異議人，異議人確有向張月霞、郭金寶、吳
    何允借錢，並自95年4月至96年8月清償每月45,697元之銀行
    協商款，業據張月霞、郭金寶、吳何允於本院調查時陳述屬
    實，復有債權銀行陳報之債權資料、異議人之記帳資料可查
    ，就至親間之借貸而言，異議人實已盡與張月霞、郭金寶、
    吳何允間有借貸事實存在之舉證責任，相對人之異議應無理
    由，原裁定剔除張月霞、郭金寶、吳何允之債權為不當，為
    此聲明異議，請求廢棄原裁定等語。
三、經查，本院97年度消債更字第89號裁定異議人自97年 8月14
    日12時起開始更生程序後，張月霞、郭金寶、吳何允未於申
    報債權期間及補報債權期間申報債權，本院依消費者債務清
    理條例第47條第 4項有關債權人清冊已記載之債權人，視為
    其等已於申報債權期間與清冊記載同一內容債權申報之規定
    ，以異議人於聲請更生時提出之債權人清冊，製作債權表記
    載張月霞、郭金寶、吳何允之債權各為17萬元、32萬元、17
    萬元，惟相對人台新國際商業銀行股份有限公司對此提出異
    議，主張張月霞、郭金寶、吳何允如未能提出具體借貸事實
    及證據，其等債權應予剔除等語。經本院司法事務官於98年
    7月9日通知張月霞、郭金寶、吳何允到場詢問，其等固均陳
    稱異議人有向其等借用金錢，但皆無法提出證明債權表所載
    債權存在之證據，而異議人所提記帳資料並不能證明張月霞
    、郭金寶、吳何允有交付借款之事實，且張月霞、郭金寶、
    吳何允對原裁定剔除其等於債權表所載之債權均未異議，難
    認本院97年10月27日編製之債權表所載張月霞、郭金寶、吳
    何允之債權為真實，原裁定予以剔除，並無不合，異議意旨
    指摘原裁定不當，聲明廢棄，為無理由，應予駁回。
四、結論：本件異議為無理由，依民事訴訟法第240條之4第 3項
    後段，裁定如主文。
中    華    民    國    98    年    9     月    18    日
                  民事庭法  官  陳湘琳
以上正本係照原本作成。
如對本裁定抗告須於裁定送達後10日內向本院提出抗告狀，並繳
納抗告費新臺幣1,000元。
中    華    民    國    98    年    9     月    18    日
                        書記官  張慧儀


司法院資訊處製作；財團法人民間司法改革基金會備份。
